【裁判字號】    99,易,1653
【裁判日期】    990914
【裁判案由】    毒品危害防制條例
【裁判全文】
臺灣高雄地方法院刑事判決              99年度易字第1653號
公  訴  人  臺灣高雄地方法院檢察署檢察官
被      告  甲○○
上列被告因違反毒品危害防制條例案件，經檢察官聲請以簡易判
決處刑（99年度毒偵字第1092號），因本院認為不宜以簡易判決
處刑，改依通常程序審理（99年度審簡字第1825號、99年度審易
字第3022號），判決如下：
    主  文
甲○○持有第二級毒品，累犯，處有期徒刑月，如易科罰金以
新臺幣壹仟元折算壹日。扣案毛重零點公克之第二級毒品甲
基安非他命壹包含包裝袋沒收銷燬之。
    事  實
一、甲○○前因違反替代役條例案件，經本院95年度簡字第4070
    號判處有期徒刑3 月，於民國96年1 月4 日入監執行，96年
    3 月19日期滿出監執行完畢。
二、詎其經前開徒刑執行完畢後五年內，仍不知悔悟，復基於持
    有第二級毒品之犯意，於99年1 月19日下午2 時45分許，以
    置於右手掌內握持之方式，持有第二級毒品甲基安非他命1
    小包，旋於行經高雄市○○區○○路36號前方時，因形跡可
    疑而為警攔檢盤查，發現其手中握有上開第二級毒品甲基安
    非他命1 小包（毛重0.33公克）而查獲。
三、案經高雄市政府警察局新興分局報告臺灣高雄地方法院檢察
    署檢察官偵查聲請以簡易判決處刑。
    理  由
壹、證據能力部分：按被告以外之人於審判外之陳述，雖不符刑
    事訴訟法第159 條之1 至之4 之規定，然經當事人於審判程
    序同意作為證據，法院審酌該言詞陳述或書面陳述作成時之
    情況，認為適當者，亦得為證據，刑事訴訟法第159 條之5
    第1 項定有明文。本判決後開引用具有傳聞證據性質之證據
    資料，已經檢察官、被告於審理期日同意為證據使用，是其
    縱無刑事訴訟法第159 條之1 至第159 條之4 或其他傳聞法
    則例外之情形，亦經本院審酌該證據作成之情況，既無違法
    取得情事，復無證明力明顯過低等情形，以得供做法院判斷
    事實之依據為適當，認為均有證據能力，得為證據。
貳、實體部分：
一、訊據被告甲○○於本院審理時，對其前揭犯罪事實均自白不
    諱，並有扣案白色晶體狀物1 小包在卷可稽，經高雄市政府
    警察局新興分局承辦警員秤重並以臺灣尖端先進醫藥股份有
    限公司製造之煙毒檢驗包試劑為初步鑑驗結果，為毛重0.33
    公克之甲基安非他命，有該分局查獲涉嫌違反毒品危害防制
    條例案「毒品」初步鑑驗報告單1 紙附卷可憑。是被告甲○
    ○此部分自白核與事實相符，堪予認定。本件被告犯罪事證
    已臻明確，應依法論科。
二、按甲基安非他命為毒品危害防制條例第2 條第2 項第2 款規
    定之第二級毒品，非經許可，不得持有。核被告甲○○所為
    ，係犯毒品危害防制條例第11條第2 項持有第二級毒品罪。
    按檢察官起訴書，依刑事訴訟法（舊法）第243 條第2 項第
    2 款所應記載之犯罪事實，苟與其他犯罪不致相混，足以表
    明其起訴之範圍者，即使記載未詳，法院不得以其內容簡略
    而不予受理；又起訴之範圍，包括起訴書犯罪事實所載全部
    社會自然事實在內，不因檢察官未引用部分法條而影響該部
    分起訴之效力，最高法院25年上字第662 號著有判例、87年
    度臺上字第4169號判決意旨可資參照。本件聲請簡易判決處
    刑意旨固未援引毒品危害防制條例第11條第2 項為論告法條
    ，然依其指述之犯罪事實，既已包括被告甲○○前開持有甲
    基安非他命部分之犯行，應認為已經起訴，自應由本院依法
    審究。又被告甲○○前因違反替代役條例案件，經本院95年
    度簡字第4070號判處有期徒刑3 月，於96年1 月4 日入監執
    行，96年3 月19日期滿出監執行完畢，有臺灣高等法院被告
    前案紀錄表及臺灣高雄地方法院檢察署刑案資料查註紀錄表
    各1 份在卷可按，乃受徒刑之執行完畢，5 年以內因故意而
    再犯本件有期徒刑以上之罪，應依累犯之規定，加重其刑。
三、爰審酌被告甲○○之年齡、品行、智識能力、犯罪動機、犯
    罪對於法益所生危害之程度，其為73年12月8 日出生、受有
    國中畢業教育程度、現無職業之人，有警詢個人年籍資料附
    卷可參，並據其在本院審理時自陳在卷，為前開犯罪行為時
    年25歲，如日方昇，本件犯罪持有毒品甲基安非他命僅0.33
    公克，數量尚少，依現有卷證除不能認定其持有之動機係供
    施用、轉讓、販賣使用，亦不能證明係為其他犯罪之用途，
    並斟酌其犯罪後態度等一切情狀，量處如主文所示之刑，又
    審酌其年齡、職業、收入、社會地位等節，並諭知易科罰金
    之折算標準如主文所示，以資儆懲。扣案驗後毛重0.33公克
    之甲基安非他命1 包為查獲之毒品，其包裝袋依常情亦有毒
    品成分沾黏，難以析離，應併同所盛裝、附合之毒品處分，
    均依毒品危害防制條例第18條第1 項前段規定，沒收銷燬之
    。
四、聲請簡易判決處刑意旨另以被告甲○○前因施用毒品案件，
    經法院裁定送觀察、勒戒後，認無繼續施用毒品之傾向，於
    97年7 月1 日執行完畢釋放出所。詎猶不知悔改，仍基於施
    用第二級毒品甲基安非他命之犯意，於99年1 月19日凌晨2
    時30分許，在其位於高雄市○○區○○路54號10樓住處內，
    以將甲基安非他命放入玻璃球內燒烤後吸食其煙霧之方式，
    施用第二級毒品甲基安非他命1 次，旋於同日下午2 時45分
    許為警查獲如上，因認被告甲○○除前開經論罪部分外，另
    涉犯違反毒品危害防制條例第10條第2 項施用第二級毒品罪
    嫌。惟：
  (一)按犯罪事實應依證據認定之，無證據不得認定其犯罪事實，
    刑事訴訟法第154 條第2 項定有明文。又被告之自白，非出
    於強暴、脅迫、利誘、詐欺、疲勞訊問、違法羈押或其他不
    正之方法，且與事實相符者，得為證據；被告或共犯之自白
    ，不得作為有罪判決之唯一證據，仍應調查其他必要之證據
    ，以察其是否與事實相符，刑事訴訟法第156 條第1 項、第
    2 項分別著有規定。
  (二)本件聲請簡易判決處刑意旨以被告甲○○有所稱施用第二級
    毒品甲基安非他命之犯罪事實，無非以其在警詢及偵查中之
    自白，及其前揭時地除經當場查獲持有扣案甲基安非他命1
    小包，嗣並為警循線至其住處起出玻璃球吸食器2 支為其論
    據，然依卷附記載被告甲○○前揭到案後為警採尿送驗結果
    之報告，既判定為安非他命等類第二級毒品「陰性」反應，
    有高雄市立凱旋醫院濫用藥物尿液檢驗報告（偵卷第2 頁）
    附卷可憑，茲依醫學臨床實驗，甲基安非他命在體內經去甲
    基代謝成安非他命，安非他命經去氨基成苯酮後氧化成苯酸
    ，結合尿甘酸後由腎臟排除，正常時約有70% 之未代謝安非
    他命在24小時內由尿液排出，逾48小時，即難檢出，有行政
    院衛生署藥物食品檢驗局80年5 月13日藥檢壹字第44942 號
    函敘綦詳，申言之，苟依被告甲○○前開自白，其前揭時地
    為警查獲前，果曾於99年1 月19日凌晨2 時30分許，即距上
    開驗尿時點僅約12小時之前，方才施用第二級毒品甲基安非
    他命，依前述人體對該等毒品之代謝作用，應不至驗得甲基
    安非他命陰性反應之結果，是被告前開自白自難認為與事實
    相符，本件除有其他積極事證可為不同之認定者外，尚難遽
    認被告甲○○有聲請簡易判決處刑意旨所指該次施用第二級
    毒品犯行，然此依聲請簡易判決處刑意旨既與前開經判決部
    分有吸收犯之實質上一罪之關係而為判決效力所及，爰不另
    為無罪之諭知，附此敘明。
據上論斷，應依刑事訴訟法第284 條之1 、第299 條第1 項前段
，毒品危害防制條例第11條第2 項、第18條第1 項前段，刑法第
11條、第47條第1 項、第41條第1 項前段，刑法施行法第1 條之
1 ，判決如主文。
本案經檢察官吳明駿到庭執行職務
中    華    民    國    99    年    9     月    14    日
                  刑事第十九庭  法  官  陳松檀
如不服本判決應於收受本判決送達後10日內向本院提出上訴書狀
，其未敘述上訴理由者，並得於提起上訴後10日內向本院補提理
由書狀（均須按他造當事人之人數附繕本）「切勿逕送上級法院
」
中    華    民    國    99    年    9     月    14    日
                                書記官  洪季杏
附錄本件判決引用之法條：
毒品危害防制條例第11條
持有第一級毒品者，處3 年以下有期徒刑、拘役或新臺幣5 萬元
以下罰金。
持有第二級毒品者，處2 年以下有期徒刑、拘役或新臺幣3 萬元
以下罰金。
持有專供製造或施用第一、二級毒品之器具者，處1 年以下有期
徒刑、拘役或新臺幣1 萬元以下罰金。
持有毒品達一定數量者，加重其刑至二分之一，其標準由行政院
定之。

司法院資訊處製作；財團法人民間司法改革基金會備份。
